【裁判字號】    99,易緝,19
【裁判日期】    991231
【裁判案由】    竊盜等
【裁判全文】
臺灣花蓮地方法院刑事判決              99年度易緝字第19號
公  訴  人  臺灣花蓮地方法院檢察署檢察官
被      告  羅耀信
上列被告因竊盜等案件，經檢察官提起公訴（99年度偵字第4307
號、第4550號），本院適用簡式審判程序，判決如下：
    主  文
羅耀信犯如附表所示之罪，均累犯，各處如附表所示之刑。應執
行有期徒刑拾月，扣案螺絲起子壹支均沒收。
    事  實
一、羅耀信前於民國95年間，因竊盜案件，經本院以95年度玉簡
    字第137 號判決判處有期徒刑3 月確定，於96年2 月16日易
    科罰金執行完畢。
二、羅耀信與彭正龍（彭正龍此部分所涉竊盜及後述贓物等罪，
    前經審結）共同意圖為自己不法之所有，基於竊盜之犯意聯
    絡，於如附表編號1 「犯罪事實」欄所示時、地、方式，共
    同行竊。又與彭正龍共同基於寄藏贓物之犯意聯絡，於如附
    表編號2 「犯罪事實」欄所示時、地及方式，共同寄藏贓物
    。
三、案經花蓮縣警察局玉里分局報告臺灣花蓮地方法院檢察署檢
    察官偵查起訴。
    理  由
一、本件被告羅耀信所犯均為死刑、無期徒刑、最輕本刑為3 年
    以上有期徒刑以外之罪，其於準備程序中就被訴事實為有罪
    之陳述，經告知簡式審判程序之旨，並聽取當事人之意見後
    ，本院合議庭認為適宜獨任進行簡式審判程序，而裁定由受
    命法官進行簡式審判程序審理，合先敘明。
二、上開犯罪事實，業據被告羅耀信等人於本院審理中坦白承認
    ，並有如附表「證據」欄所示證據在卷可證，足認被告之自
    白均與事實相符，應堪採信。是本案事證明確，渠犯行均堪
    認定。
三、論罪科刑：
    按刑法第321 條第1 項第3 款之攜帶兇器竊盜罪，係以行為
    人攜帶兇器竊盜為其加重條件，此所謂兇器，其種類並無限
    制，凡客觀上足對人之生命、身體、安全構成威脅，具有危
    險性之兇器均屬之，且祇須行竊時攜帶此種具有危險性之兇
    器為已足，並不以攜帶之初有行兇之意圖為必要（最高法院
    79年台上字第5253號判例意旨參照）。被告羅耀信與彭正龍
    於如附表編號1 「犯罪事實」欄所示共同行竊之際，推由彭
    正龍攜帶之螺絲起子、鐵鎚，既經彭正龍執以拆卸銅製止滑
    條，顯然質地堅硬，客觀上當足對人之生命、身體、安全構
    成威脅，具有危險性，均屬兇器無訛。是被告羅耀信如附表
    編號1所示行為，核係犯刑法第321條第1項第3款之攜帶兇器
    竊盜罪。其如附表編號2所為，則係犯刑法第349條第2 項之
    寄藏贓物罪。被告彭正龍、羅耀信間，就如附表所示各罪（
    起訴書論認被告彭正龍、羅耀信為寄藏贓物之共同正犯時，
    誤載為竊盜行為之共同正犯，見起訴書第9 頁證據並所犯法
    條欄第6至7行，故此部分應予更正），分別均有犯意聯絡及
    行為分擔，為共同正犯，被告羅耀信所犯上開各罪，犯意各
    別，時地有異，應予分論併罰之。被告羅耀信有如事實欄所
    敘之前科及執行紀錄，有臺灣高等法院被告前案紀錄表附卷
    可證，其於前案有期徒刑執行完畢後5 年內，故意再犯本件
    有期徒刑以上之各罪，應依刑法第47條第1 項規定，就渠所
    犯各罪分別均加重其刑。爰審酌被告羅耀信正值青壯，不思
    循正當途徑取得財物，任意竊取他人財物，漠視他人財產法
    益，所為對於社會治安亦生危害，另率爾寄藏贓物，實係增
    加被害人尋回失物之困難度；惟考量其犯後坦承犯行，態度
    尚可，並兼衡本案犯罪動機、手段、目的及所竊取、寄藏之
    贓物價值，等一切情狀，分別量處如主文所示之刑，並定其
    應執行之刑。被告羅耀信與彭正龍犯如附表編號1 所示竊盜
    罪時所用之螺絲起子，均為共犯彭正龍所有，且業經扣案，
    此據彭正龍於本院99年度易字第504 號案件審理中陳述明確
    （參該案卷第89頁），依共同正犯應負共同負責之法理，爰
    依刑法第38條第1項2款規定，於被告羅耀信所犯攜帶兇器竊
    盜罪項下宣告沒收；至彭正龍與被告羅耀信一同行竊之際，
    所攜帶之鐵鎚1 支，因彭正龍否認上開物品為其所有，並稱
    ：係向友人借得等語在卷（參本院99年度易字第504 號卷第
    89頁）；雖其前於本院羈押訊問程序中陳述：犯罪所用之螺
    絲起子及鐵鎚均為伊所有等語（參本院99年度聲羈字第 145
    號卷第5 頁），然其供詞既有翻異，又別無他證據足資佐證
    上開鐵鎚各1 支確為共犯彭正龍所有，爰就上開鐵鎚部分，
    不併為沒收之諭知。
據上論斷，應依刑事訴訟法第273 條之1 、第299 條第1 項前段
，刑法第28條、第321 條第1 項第3 款、第349 條第2 項、第47
條第1 項、第51條笫5 款、第38條第1 項第2 款，刑法施行法第
1 條之1 ，判決如主文。
本案經檢察官陳鴻濤到庭執行職務。
中    華    民    國    99    年    12    月    31    日
                  刑事第四庭    法  官  戴韻玲
以上正本證明與原本無異。
如不服本判決應於收受送達後10日內向本院提出上訴書狀，並應
敘述具體理由。其未敘述上訴理由者，應於上訴期間屆滿後20日
內向本院補提理由書(均須按他造當事人之人數附繕本)「切勿逕
送上級法院」。告訴人或被害人如對於本判決不服者，應具備理
由請求檢察官上訴，其上訴期間之計算係以檢察官收受判決正本
之日期為準。
中    華    民    國    99    年    12    月    31    日
                                書記官
附錄法條：
刑法第321條
犯竊盜罪而有左列情形之一者，處 6 月以上、 5 年以下有期徒
刑：
一、於夜間侵入住宅或有人居住之建築物、船艦或隱匿其內而犯
    之者。
二、毀越門扇、牆垣或其他安全設備而犯之者。
三、攜帶兇器而犯之者。
四、結夥三人以上而犯之者。
五、乘火災、水災或其他災害之際而犯之者。
六、在車站或埠頭而犯之者。
前項之未遂犯罰之。
刑法第349條
收受贓物者，處 3 年以下有期徒刑、拘役或 5 百元以下罰金。
搬運、寄藏、故買贓物或為牙保者，處 5 年以下有期徒刑、拘
役或科或併科 1 千元以下罰金。
因贓物變得之財物，以贓物論。
附表
┌──┬───────────────────────┬─────────────────┬────┬───┐
│編號│犯罪事實                                      │證據                              │所犯罪名│刑    │
├──┼───────────────────────┼─────────────────┼────┼───┤
│1   │羅耀信、彭正龍（前經審結）於99年7 月25日凌晨1 │被告羅耀信、彭正龍分別於警詢、偵查│羅耀信共│處有期│
│（即│時許，由彭正龍攜帶所有客觀上可對人之生命、身體│及本院審理時之供述                │同犯攜帶│徒刑玖│
│起訴│及安全構成危險，可供兇器使用之螺絲起子1 支及其├─────────────────┤兇器竊盜│月，扣│
│書附│不知情之友人所有出借同可供兇器使用之鐵鎚1 支，│證人即東竹國小教師余芳如於警詢中之│罪      │案螺絲│
│表編│駕駛上開竊得之車牌號碼LI-8386 號自用小客車，搭│證詞（見警卷六第28至29頁）        │        │起子壹│
│號8 │載羅耀信一同前往花蓮縣富里鄉竹田村富田3 號東竹├─────────────────┤        │支沒收│
│）  │國小（起訴書誤載為花蓮縣富里鄉止田村富里3 號）│監視錄影翻拍畫面、現場測繪圖、現場│        │      │
│    │，由羅耀信在外守候，彭正龍則持上開螺絲起子及鐵│照片、贓物認領保管單（見警卷六第32│        │      │
│    │鎚各1 支拆解該校教學大樓後方及北側廁所等處之階│、36至42頁）                      │        │      │
│    │梯上銅製止滑條，總長約31.5公尺得手（起訴書誤載│                                  │        │      │
│    │為49.5公尺，業經檢察官當庭更正，參本院卷第41頁│                                  │        │      │
│    │）。嗣於99年7 月26日凌晨2 時20分許，在花蓮縣卓│                                  │        │      │
│    │溪鄉○○村○○○道前，彭正龍駕駛前揭贓車為警查│                                  │        │      │
│    │獲，在其內扣得部分銅製止滑條，因而查獲羅耀信  │                                  │        │      │
├──┼───────────────────────┼─────────────────┼────┼───┤
│2   │羅耀信、彭正龍（前經審結）均明知唐羽男於約99年│被告羅耀信、彭正龍各於警詢、偵查及│羅耀信共│處有期│
│（即│8 月23日、24日間某時所交付使用、寄藏之車牌號碼│本院審理時之供述                  │同寄藏贓│徒刑參│
│起訴│HU-4533 號自用小貨車為來路不明之贓物（該車為黃├─────────────────┤物      │月    │
│書犯│國瑞所有，經配偶潘淑貞於99年8 月22日，在台東縣│證人潘淑貞於警詢中之證詞（見警卷七│        │      │
│罪事│池上鄉○○路225 號前發現失竊，唐羽男涉嫌竊盜部│第1 至2 頁）                      │        │      │
│實欄│分經檢察官另案偵查），竟共同基於寄藏贓物之犯意├─────────────────┤        │      │
│三）│聯絡，受寄藏匿上開自用小貨車，期間為順利藏匿上│搜索扣押筆錄、扣押物品目錄表、贓物│        │      │
│    │開貨車，避免遭人發覺，乃推由羅耀信將原車牌卸除│認領保管單、現場照片（見警卷七第19│        │      │
│    │，改懸掛其母吳秀蘭所有號碼IX-5870 號之車牌。嗣│至24、28至33頁）                  │        │      │
│    │因羅耀信於99年8 月30日晚上11時40分許，駕駛上開│                                  │        │      │
│    │自用小貨車搭載彭正龍，行經花蓮縣瑞穗鄉○○○路│                                  │        │      │
│    │與中華路交岔路口處時，為警察覺駕駛贓車而上前盤│                                  │        │      │
│    │查，因而查獲                                  │                                  │        │      │
└──┴───────────────────────┴─────────────────┴────┴───┘

司法院資訊處製作；財團法人民間司法改革基金會備份。
